臺北高等行政法院裁定
110年度交抗再字第13號
聲  請  人  詹大為 住臺北市文山區興隆路4段29巷2弄14號3樓
相  對  人  臺北市交通事件裁決所

代  表  人  蘇福智（所長）

上列當事人間交通裁決事件，聲請人對於中華民國110年8月31日
本院110年度交抗再字第9號裁定，聲請再審，本院裁定如下：
　　主  文
再審之聲請駁回。
再審訴訟費用新臺幣參佰元由聲請人負擔。
　　理  由
一、按對於確定裁定聲請再審，應依行政訴訟法第283條準用第2
    77條第1項第4款之規定表明再審理由，此為必須具備之程式
    。所謂表明再審理由，必須指明確定裁定有如何合於再審事
    由之具體情事，始為相當。倘僅泛言有何條款之再審事由，
    而未具體表明原確定裁定有如何該當該條款之具體情事者，
    尚難謂已合法表明再審理由。如未表明再審理由，法院無庸
    命其補正。上開規定，依同法第237條之9第3項規定，於交
    通裁決事件訴訟程序準用之。
二、聲請人所有車牌號碼000-000號普通重型機車（下稱系爭機
    車），於民國104年4月29日晚間6時8分許，行經臺北市內湖
    區民權東路6段423巷口（東向西），因該路段限速50公里，
    系爭機車經雷達測速為「時速63公里，超速20公里以內」，
    經員警取得違規照片後，製單逕行舉發。聲請人向相對人陳
    述意見，相對人調查後仍認違規屬實，遂以聲請人有「汽車
    駕駛人行車速度，超過規定之最高時速20公里以內」之違規
    行為，依行為時道路交通管理處罰條例第40條、第63條第1
    項第1款等規定，於104年11月30日以北市裁申字第22-AG094
    5368號違反道路交通管理事件裁決書（下稱原處分），裁處
    聲請人罰鍰新臺幣1200元，並記違規點數1點。聲請人不服
    ，提起行政訴訟，經臺灣臺北地方法院以104年度交字第419
    號行政訴訟判決（下稱前程序確定判決）駁回其訴確定。聲
    請人對前程序確定判決提起再審之訴，遞經該院以105年度
    交再字第5號行政訴訟裁定駁回、本院106年度交抗字第19號
    裁定抗告駁回確定（下稱前確定裁定）。嗣聲請人先就前確
    定裁定聲請再審，後就其多次聲請再審遭本院裁定駁回之歷
    次裁定，復聲請再審，均經本院裁定駁回在案。茲聲請人復
    主張本院110年度交抗再字第9號裁定（下稱原確定裁定）有
    行政訴訟法第273條第1項第9款、第10款所定事由，向本院
    聲請再審。
三、本件聲請人主張原確定裁定有行政訴訟法第273條第1項第9
    款「為判決基礎之證物係偽造或變造。」及第10款「證人、
    鑑定人或通譯就為判決基礎之證言、鑑定或通譯為虛偽陳述
    。 」所定事由，對之聲請再審。其聲請再審理由略以：相
    對人雖提供雷達測速儀檢定合格證書，但並未提供依照度量
    衡法第17條、第25條、第27條規定之儀器合格印證、型式認
    證、認可證書，且依度量衡法第24條、行政訴訟法第173條
    第2項規定，聲請人聲請鑑定云云，經核其表明之再審理由
    ，無非重複爭執原處分違法及不服前程序確定判決之理由，
    並未具體指明原確定裁定有何為裁定基礎之證物係偽造或變
    造或證人、鑑定人或通譯就為裁定基礎之證言、鑑定或通譯
    為虛偽陳述之情形，難認對於原確定裁定有如何合於行政訴
    訟法第273條第1項第9款、第10款規定之具體情事，已有敘
    明，依上開規定及說明，其聲請自不合法，應予駁回。
四、據上論結，本件再審聲請為不合法，依行政訴訟法第237條
    之8第1項、第237條之9第3項、第283條、第278條第1項、第
    104條，民事訴訟法第95條、第78條，裁定如主文。 　　
中　　華　　民　　國　　110 　年　　11　　月　　5 　　日
　　　　　　　　　臺北高等行政法院第三庭
                        　　審判長法  官　楊得君　
                           　　　 法  官　周泰德　
                          　 　　 法  官　彭康凡　
上為正本係照原本作成。
不得抗告。
中　　華　　民　　國　　110 　年　　11　　月　　5 　　日
　　　　　　　　　　　　　　　　　書記官　陳可欣